【裁判字號】    98,上易,2970
【裁判日期】    981216
【裁判案由】    毒品危害防制條例
【裁判全文】
臺灣高等法院刑事判決                98年度上易字第2970號
上  訴  人
即  被  告  甲○○
上列上訴人因毒品危害防制條例案件，不服臺灣臺北地方法院98
年度易字第2269號，中華民國98年10月30日第一審判決（臺灣臺
北地方法院檢察署98年度毒偵字第1968號），提起上訴，本院判
決如下：
    主  文
上訴駁回。
    理  由
一、按刑事訴訟法第350條、第361條、第362條、第367條規定，
    不服地方法院之第一審判決而上訴者，須提出上訴書狀，並
    應敘述具體理由，為上訴必備之程式；其所提出之書狀未敘
    述上訴理由，或僅曾以言詞陳述上訴理由者，均應於上訴期
    間屆滿後20日內補提理由書於第一審法院。第一審法院經形
    式審查，認逾期未補提上訴理由者，應定期間先命補正；逾
    期未補正者，為上訴不合法律上之程式，應以裁定駁回。倘
    已提出上訴理由，但所提非屬具體理由者，則由第二審法院
    以上訴不合法律上之程式，判決駁回。而所謂具體理由，必
    係依據卷內既有訴訟資料或提出新事證，指摘或表明第一審
    判決有何採證認事、用法或量刑等足以影響判決本旨之不當
    或違法，而構成應予撤銷之具體事由，始克當之（例如：依
    憑證據法則具體指出所採證據何以不具證據能力，或依憑卷
    證資料，明確指出所為證據證明力之判斷如何違背經驗、論
    理法則）；倘僅泛言原判決認定事實錯誤、違背法令、量刑
    失之過重或輕縱，而未依上揭意旨指出具體事由，或形式上
    雖已指出具體事由，然該事由縱使屬實，亦不足以認為原判
    決有何不當或違法者（例如：對不具有調查必要性之證據，
    法院未依聲請調查亦未說明理由，或援用證據不當，但除去
    該證據仍應為同一事實之認定），皆難謂係具體理由，俾與
    第二審上訴制度旨在請求第二審法院撤銷、變更第一審不當
    或違法之判決，以實現個案救濟之立法目的相契合，並節制
    濫行上訴（ 參照最高法院97年度台上字第892號判決意旨 ）
    。
二、經查：本件原判決依上訴人即被告甲○○於原審中之自白、
    臺灣臺北地方法院檢察署施用毒品犯受保護管束人尿液監管
    記錄表、臺灣尖端先進生技醫藥股份有限公司民國98年6月1
    9日濫用藥物檢驗報告等為據，認定被告確有於98年6月11日
    10時28分許在臺灣臺北地方法院檢察署觀護人室接受採尿前
    回溯96小時內之某時，在不詳地點，以將甲基安非他命置於
    玻璃球內燒烤後吸食煙霧之方式，施用甲基安非他命一次。
    其施用第二級毒品甲基安非他命之犯行，係犯毒品危害防制
    條例第10條第2項之施用第二級毒品罪。查被告前於（一）
    95年間，因施用毒品而違反毒品危害防制條例案件，經原審
    法院以95年度訴字第826 號刑事判決，判處有期徒刑8月、6
    月，應執行有期徒刑1年確定，嗣經原審法院以96 年度聲減
    字第997號裁定減刑為有期徒刑4月、3月，應執行有期徒刑6
    月確定；復於（二）95年間，因竊盜案件，經臺灣士林地方
    法院以95年度易字第776 號刑事判決，判處有期徒刑10月，
    被告不服提起上訴，經本院以96年度上易字第2465號刑事判
    決駁回其上訴而確定，嗣經臺灣士林地方法院以97年度聲減
    字第88號裁定減刑為有期徒刑5 月確定；另於（三）96年間
    ，因施用毒品而違反毒品危害防制條例案件，經原審法院以
    96年度訴字第1673 號刑事判決，判處有期徒刑1年4月、8月
    ，減為有期徒刑8月、4月，應執行有期徒刑11月確定；又於
    （四）96年間，因竊盜案件，經本院以96年度上易字第2054
    號刑事判決，判處有期徒刑5月、10月，減為有期徒刑2月又
    15日、5月，應執行有期徒刑7月確定；及於（五）96年間，
    因竊盜案件，經原審法院以96年度易字第2260號刑事判決，
    判處有期徒刑10月，減為有期徒刑5月確定。上開（一）（
    三）（五）之罪，嗣經原審法院以97年度聲字第492 號裁定
    應執行有期徒刑1年6 月，於96年10月4日縮短刑期執行完畢
    等施用毒品前科，有本院被告全國前案紀錄表附卷可稽，被
    告於有期徒刑執行完畢後，5 年內故意再犯有期徒刑以上之
    本罪，原判決依刑法第47條第1 項之規定論以累犯，並加重
    其刑，及審酌被告前已曾因施用毒品而違反毒品危害防制條
    例案件，經法院裁定送觀察、勒戒、強制戒治及判刑確定，
    卻仍未能把握自新機會，徹底戒除施用毒品之惡習，仍再施
    用足以導致人體機能發生依賴性、成癮性及抗藥性等障礙之
    第二級毒品甲基安非他命，惟念其施用毒品乃戕害自身身心
    健康，尚未危及他人，及犯罪後坦承犯行，態度尚稱良好，
    兼衡其犯罪動機、手段、施用毒品之次數等一切情狀，量處
    被告有期徒刑8 月。均已詳敘其所憑證據、認定理由及量刑
    依據。從形式上觀察，原判決已敘明審酌刑法第57條所列事
    項之理由，並無認定事實錯誤、量刑瑕疵或違背法令之情形
    。
三、本件上訴人即被告甲○○不服原審判決，提起上訴，其上訴
    理由僅泛稱，其係因在馬祖工作時感染風寒服用藥房配之藥
    物，始產生陽性反應，可將該藥物送驗即可得知，惟原審送
    驗之藥品有7 顆，但被告送請檢驗之藥品有9 顆，有2 顆藥
    物不知去向；且被告於原審中從未有供承不諱之情事，為給
    被告證明自身清白之機會，請求除新檢驗藥品等語。惟查：
    被告曾於98年8 月13日於答辯狀中檢附該受驗藥品7顆（6顆
    全顆、1 顆碎），由原審法院另行封存保管，有原審法院證
    件存置袋在卷可稽（見簡字卷第28頁），核與原審法院嗣後
    送請法務部調查局鑑定之藥品數量一致；而受驗藥品經鑑定
    結果，認人體服用該7 種藥物後所排出之尿液，以衛生署公
    佈之法定鑑驗方法鑑驗，不會檢出甲基安非他命類陽性反應
    ，有該局98年10 月2日調科壹字第09800506900號鑑定書1份
    附卷可查（見原審卷第68-69 頁），故被告對於藥物數量之
    記憶顯然有誤，且可排除因服用藥物導致尿液檢出甲基安非
    他命陽性之可能。又被告於98年10月19日原審準備程序及審
    判程序中分別供述：「我願意認罪。我不確定是何時施用，
    應是在6月11 日採尿前幾天，施用地點也不記得，我是以玻
    璃球吸食」、「我今天說的是實話」、「我願意承認（公訴
    意旨所認定之犯罪事實）」等語（見原審卷第76、79頁），
    是上訴意旨辯稱其未曾自白，亦不可採。是觀諸被告之上訴
    理由，並未依據卷內既有訴訟資料或提出新事實、新證據，
    指摘或表明原審判決有何採證認事、用法或量刑等足以影響
    判決本旨之不當或違法，而構成應予撤銷之具體事由。是揆
    諸前揭規定暨說明，被告上訴未以書狀敘述具體理由，應認
    不合法律上之程式，爰不經言詞辯論，逕予駁回。
據上論斷，應依刑事訴訟法第367條前段、第372條，判決如主文
。
中    華    民    國    98    年    12    月    16    日
                  刑事第五庭  審判長 法  官  高明哲
                                     法  官  高玉舜
                                     法  官  劉秉鑫
以上正本證明與原本無異。
不得上訴。
                                     書記官  蔡宜蓁
中    華    民    國    98    年    12    月    17    日


司法院資訊處製作；財團法人民間司法改革基金會備份。
